【裁判字號】    98,事聲,86
【裁判日期】    981210
【裁判案由】    聲明異議
【裁判全文】
臺灣臺南地方法院民事裁定              98年度事聲字第86號
聲  明  人  中國信託商業銀行股份有限公司
即債權人
法定代理人  乙○○○○
相  對  人  甲○○
即債務人                  5巷.
上列當事人間因請求清償債務事件，聲明人對於本院司法事務官
於民國98年10月12日98年度司促字第23596號裁定駁回聲明人所
為支付命令更正錯誤聲請之處分，聲明異議，本院裁定如下：
    主  文
異議駁回。
異議程序費用由聲明人負擔。
    理  由
一、本件聲明異議意旨略以：聲明人對於本院於民國（下同）98
    年7月31日通知聲明人釋明是否請求利息，聲明人並無不為
    一定必要之行為，而係於同年8月7日即已遞狀陳報釋明狀到
    院。故本院於98年10月12日以98年度司促字第23596號裁定
    （下稱原裁定）駁回聲明人所為支付命令更正錯誤之聲請，
    自有違誤。爰依法聲明異議，請求廢棄原裁定等語。
二、按判決有誤寫、誤算或其他類此之顯然錯誤者，法院始得以
    裁定更正之，此觀民事訴訟法第232條第1項規定即明。此於
    裁定亦準用之，同法第239條亦定有明文。而支付命令係屬
    裁定性質，自應準用上開規定。又所謂顯然錯誤，係指裁判
    中所表示者與法院本來之意思顯然不符者而言。若裁判並無
    誤寫誤算，而當事人遽請更正，自屬無從予以准許。
三、經查：
(一)、聲明人本於「相對人於88年6月28日向聲明人請領信用卡使
    用，依約相對人即得於特約記商店帳消費。卡號：00000000
    00000000，卡別：MasterCard。相對人至年月日止累計消費
    記帳新臺幣（下同）168,905元正未給付，其中168,905元為
    消費款；0元為循環利息；0元為依約定條款計算之其他費用
    。依約除應給付上開消費款項外，另應給付自最後繳款截止
    日年月日之翌日起至清償日止，按年息百分之二十計算之利
    息，違約金：無」之原因事實，向本院聲請對相對人核發支
    付命令，經本院以98年度司促字第23596號受理在案。嗣本
    院於98年7月29日通知限期命聲明人於7日內釋明是否請求利
    息，該通知業於98年7月31日送達聲明人，聲明人逾期未補
    正，本院乃依聲明人聲請狀所載請求事項於98年9月10日核
    發98年度司促字第23596號支付命令，且該支付命令之內容
    ，與本院本來之意思並無顯然不符之情形，此有本院98年度
    司促字第23596號民事聲請事件卷宗可稽，則聲明人就該支
    付命令聲請更正錯誤，難謂有據。
(二)、聲明人主張其業依本院通知，於98年8月7日遞狀陳報釋明請
    求利息，並無不為一定必要之行為云云，雖據提出民事聲請
    更正狀為憑；惟查：依聲明人提出之民事聲請更正狀，經與
    本院98年度司促字第23596號民事聲請事件卷宗互核，該民
    事聲請更正狀係聲明人在本院於98年9月10日核發98年度司
    促字第23596號支付命令之後，於98年10月1日始遞狀請求更
    正信用卡起息日為90年6月28日，按年息20%計算利息，並非
    於98年8月7日即遞狀陳報釋明請求利息。是故，聲明人前開
    主張，委非足採。
(三)、綜上所述，原裁定駁回聲明人所為支付命令更正錯誤之聲請
    ，於法並無不合。從而，聲明人之本件異議，為無理由，應
    予駁回。
四、依民事訴訟法第240條之4第3項、第95條、第78條，裁定如
    主文。
中    華    民    國    98    年    12    月    10    日
                  民事第一庭    法      官  張季芬
以上正本係照原本作成。
如對本裁定抗告須於裁定送達後10日內向本院提出抗告狀，並應
繳納抗告費新台幣1,000元整。
中    華    民    國    98    年    12    月    10    日
                                書  記  官  顏惠華


司法院資訊處製作；財團法人民間司法改革基金會備份。
